臺灣高等法院臺中分院民事判決
111年度重上字第93號
上  訴  人  施昶旭  

訴訟代理人  黃呈利律師            
            吳雅惠  
被  上訴人  施建豐（即施樹勲之承受訴訟人）

            施麗貞（即施樹勲之承受訴訟人）

            施文文（即施樹勲之承受訴訟人）


            施雅蓁（即施樹勲之承受訴訟人）

共      同
訴訟代理人  陳思成律師
            吳志浩律師            
被  上訴人  施冠名（即施樹勲之承受訴訟人）

上列當事人間請求清償借款事件，上訴人對於中華民國111年2月
24日臺灣臺中地方法院109年度重訴字第489號第一審判決提起上
訴，本院於111年9月20日言詞辯論終結，判決如下：
    主  文
上訴駁回。
第二審訴訟費用由上訴人負擔。
    事實及理由
壹、程序方面：
　　按在第二審為訴之變更或追加，非經他造同意不得為之。但
    擴張或減縮應受判決事項之聲明者，不在此限，民事訴訟法
    第446條第1項、第255條第1項第3款定有明文。查上訴人於
    原審請求被上訴人應於繼承被繼承人施樹勲之遺產範圍內連
    帶給付新臺幣（下同）988萬元本息，原審判決駁回其訴，
    上訴人原就其敗訴部分全部提起上訴（見本院卷第7頁），
    嗣於民國111年9月20日言詞辯論期日當庭減縮上訴聲明為請
    求被上訴人施建豐、施麗貞、施文文、施雅蓁、施冠名應於
    繼承被繼承人施樹勲之遺產範圍內各給付上訴人1,646,666
    元本息（見本院卷第264頁），核屬上訴聲明之減縮，應予
    准許。
貳、實體方面： 
一、上訴人主張：施樹勲於104年7月17日向伊借款10,642,000元
    （下稱系爭借款），並書立借據及本票（下各稱系爭借據、
    本票）為憑。伊已於同年7月23日自伊所有臺中商業銀行西
    屯分行（下稱臺中商銀）帳號000000000000號帳戶（下稱上
    訴人臺中商銀帳戶）提款508萬元、480萬元並開立同額支票
    ，於同年7月28日轉入施樹勲所有臺中中正路郵局帳號00000
    000000000號帳戶（下稱施樹勲郵局帳戶）兌現，及於同年7
    月24日匯款76萬、2,000元至被上訴人施建豐所有臺中商銀
    帳號000000000000號帳戶（下稱施建豐臺中商銀帳戶），而
    交付系爭借款。嗣施樹勲陸續匯款共762,000元至施建豐臺
    中商銀帳戶以清償部分借款，尚欠988萬元。伊已以109年9
    月30日民事辯論狀之送達向施樹勲終止消費借貸契約，則依
    系爭借據約定，施樹勲應一次償還所餘借款988萬元。嗣施
    樹勲於000年00月00日死亡，兩造均為其繼承人，其所遺系
    爭借款債務由兩造繼承，並與伊對施樹勲之系爭借款債權因
    混同而消滅，是伊自得請求被上訴人分別償還各自分擔部分
    1,646,666元等情。爰依系爭借據、民法第281條第1項、第4
    78條、第1153條第1項等規定，提起本件訴訟（原審為上訴
    人敗訴之判決，上訴人聲明不服，提起上訴，並減縮上訴聲
    明）。並上訴聲明：1.原判決關於駁回上訴人後開第2項請
    求部分廢棄。2.上開廢棄部分，施建豐、施麗貞、施文文、
    施雅蓁、施冠名應於繼承被繼承人施樹勲之遺產範圍內各給
    付上訴人1,646,666元，及均自110年1月8日起至清償日止，
    按年息百分之2計算之利息。3.願供擔保，請准宣告假執行
    。
二、被上訴人方面：
(一)施建豐、施麗貞、施文文、施雅蓁則以：施樹勲於77年間購
    買坐落臺中市○○區○○段00地號土地（即重測前○○○段000-0、
    000-00地號土地，下稱系爭土地），並借名登記於上訴人、
    施冠名、施建豐3兄弟（下稱上訴人等3人）名下。嗣於104
    年間出售系爭土地所得價款，雖由訴外人僑馥建築經理股份
    有限公司（下稱僑馥公司）履保專戶匯入上訴人等3人各自
    之臺中商銀帳戶，然實質上仍為施樹勲所有，上訴人等3人
    乃將其等臺中商銀帳戶交予施樹勲，上開508萬元、480萬元
    、76萬元、2000元等匯款，僅係施樹勲安排、分配出售系爭
    土地所得價款。然為避免遭稅務機關認定為贈與而滋生稅負
    疑慮，施樹勲方與上訴人簽立系爭借據，並簽發系爭本票予
    上訴人，且於105年7月15日、106年7月14日各匯款212,840
    元予上訴人以假充為支付借款利息，上訴人與施樹勲間並無
    所謂借貸關係存在。縱認其間有借貸關係存在，上訴人既亦
    為施樹勲之繼承人，其對施樹勲之借款債權因混同而消滅，
    其餘繼承人亦同免該借款債務責任，上訴人僅得向其他繼承
    人求償各自分擔部分，是上訴人至多僅得請求伊等於繼承範
    圍内各自給付應分擔部分等語，資為抗辯。並答辯聲明：(
    一)上訴駁回。(二)如受不利判決，願供擔保請准宣告免為
    假執行。
(二)施冠名則主張：伊同意上訴人請求，伊對上訴人上訴沒有意
    見等語。
三、兩造經本院整理及簡化爭點如下（見本院卷第143、258至25
    9頁）：
(一)兩造不爭執事項：　
  1.施樹勲、施林淑芬為兩造之父母，施林淑芬於000年0月00日
    過世，施樹勲於000年00月00日過世，其繼承人為兩造，施
    樹勲遺產迄今尚未分割。
　2.上訴人與施樹勲於104年7月17日簽訂系爭借據（見原審卷一
    第91頁）；約定借款金額10,642,000元，約定利息為年息百
    分之2；施樹勲為供擔保，簽發系爭本票予上訴人（見原審
    卷一第93頁）。
  3.施樹勲於77年5月31日購買系爭土地，並將系爭土地所有權
    登記於上訴人等3人名下，應有部分各三分之一，系爭土地
    於104年7月15日以買賣為原因所有權移轉登記予第三人。
　4.系爭土地於104年間出售時，委由僑馥公司辦理不動產買賣
    價金履約保證業務，系爭土地買賣價金為8,388萬元，扣除
    相關費用後，僑馥公司於104年7月17日各匯款19,640,833元
    至上訴人臺中商銀帳戶、施冠名在臺中商銀申設帳號000000
    000000號帳戶（下稱施冠名臺中商銀帳戶）、施建豐臺中商
    銀帳戶。
  5.上訴人臺中商銀帳戶於104年7月17日轉帳220萬元至施樹勲
    在臺中商銀申設帳號000000000000號帳戶（下稱施樹勲臺中
    商銀帳戶）；於同年7月23日以開立2紙臺中商銀本行支票各
    508萬元、480萬元之方式，於104年7月28日轉至施樹勲郵局
    帳戶兌現；於同年7月24日轉帳76萬、2,000元至施建豐臺中
    商銀帳戶。施樹勲之郵局帳戶則於104年8月4日轉帳480萬元
    、508萬元至上訴人臺中商銀帳戶。上訴人臺中商銀帳戶於1
    04年8月5日轉帳480萬元、508萬元至施樹勲臺中商銀帳戶。
  6.於105年7月15日、106年7月14日各有1筆212,840元之匯款，
    匯至上訴人臺中商銀帳戶；該2筆匯款施樹勲為匯款申請書
    上之匯款人，其中105年7月15日之匯款，係由上訴人所代理
    為之（見原審卷一第101頁）。
(二)本件爭執事項：
　1.上訴人與施樹勲間是否存有系爭借款關係？ 
　2.上訴人請求被上訴人於繼承施樹勲遺產範圍内返還系爭借款
    ，有無理由？
四、得心證之理由：
(一)按訴訟標的對於共同訴訟之個人必須合一確定者，共同訴訟
    人中一人之行為有利益於共同訴訟人者，其效力及於全體；
    不利益者，對於全體不生效力，民事訴訟法第56條第1項第1
    款分別定有明文。所謂「對於全體不生效力」，即共同訴訟
    人中一人所為捨棄、認諾、撤回、和解、自認、不爭執他造
    主張之事實等不利於共同訴訟人之行為，視為全體均未為該
    行為而對於全體不生效力（最高法院70年度台上字第1398號
    、100年度台上字第1355號判決意旨參照）。本件上訴人主
    張被上訴人繼承系爭借款債務，依消費借貸、繼承、連帶債
    務之法律關係，請求被上訴人應於繼承被繼承人施樹勲之遺
    產範圍償還之，其訴訟標的之法律關係對全體共有人必須合
    一確定，雖經施冠名表示同意上訴人之請求，而對上訴人之
    請求為認諾。惟此認諾之行為，顯然不利益於施建豐、施麗
    貞、施文文、施雅蓁，依前揭規定及說明，對於全體被上訴
    人不生效力，自不得本於施冠名之認諾，而為被上訴人敗訴
    之判決，合先敘明。
(二)按當事人主張有利於己之事實，就其事實有舉證之責任，民
    事訴訟法第277條前段定有明文。又借貸係契約行為，原告
    主張借貸關係存在，應就借貸契約確已成立之事實，負舉證
    責任，若其先不能舉證，則被告就其抗辯事實即令不能舉證
    ，或其所舉證據尚有疵累，自應駁回原告之請求（最高法院
    87年度台上字第2734號判決意旨參照）。再按稱消費借貸者
    ，於當事人間必本於借貸之意思合致，而有移轉金錢或其他
    代替物之所有權於他方之行為，始得當之。是以消費借貸，
    因交付金錢之原因多端，除有金錢之交付外，尚須本於借貸
    之意思而為交付，方克成立。倘當事人主張與他方有消費借
    貸關係存在者，自應就該借貸意思互相表示合致及借款業已
    交付之事實，均負舉證之責任，其僅證明有金錢之交付，未
    能證明借貸意思表示合致者，或僅證明借貸意思合致，而未
    能證明金錢交付者，均不能認為有該借貸關係存在（最高法
    院98年度台上字第1045號判決意旨參照）。上訴人主張其與
    施樹勲間有系爭借款存在乙節，為被上訴人所否認，自應由
    上訴人就其與施樹勲間有交付系爭借款及成立消費借貸意思
    互相表示合致之事實負舉證責任。
(三)經查，依系爭借據記載：「一、貸與人施昶旭（以下簡稱甲
    方），借用人施樹勲（以下簡稱乙方）。二、甲方願將金錢
    10,642,000元整貸與乙方；乙方願供擔保，簽發本票一紙。
    三、甲方於本契約成立同時，將前述金錢如數交付乙方親收
    點訖。四、本借貸金錢期間自民國104年7月起。（詳附件）
    五、乙方於借貸清償完畢時，應將借用金錢向甲方全部清償
    ，不得為部分清償或怠於履行。六、約定利息：⑴本借貸金
    錢約定利息，依法定年利率2％計算。⑵前條約定利息之支付
    期為每年7月15日（一次支付一年利息），由乙方支付甲方
    。⑶乙方如有怠於支付利息貳次以上時，雖在借貸期間存續
    中，甲方得隨時終止本借貸契約，乙方不得有異議」，並由
    上訴人及施樹勲分別在系爭借據下方貸與人、借用人處簽名
    ，借據末並記載日期為104年7月17日（見原審卷一第15頁）
    。觀諸系爭借據約定，系爭借據第3條載明於該契約成立同
    時即104年7月17日，上訴人將系爭借款10,642,000元如數交
    付施樹勲親自點收完訖；然上訴人時而主張：其於同年8月5
    日匯款480萬元、508萬元予施樹勲，實際借款為988萬元，
    其餘借款不用借了云云（見原審卷一第40、46頁）；時而主
    張係於同年7月23日匯款480萬元、508萬元予施樹勲，翌（2
    4）日匯款76萬元、2000元予施建豐，總借款金額仍為10,64
    2,000元云云（見原審卷一第81頁）；顯與系爭借據上開記
    載金錢交付情形有所不符，且其借貸金額究係988萬元，抑
    或10,642,000元，已生扞格。嗣上訴人又改陳：於104年7月
    24日匯款76萬元至施建豐臺中商銀帳戶，即屬施樹勲還款等
    語（見原審卷一第166頁），然上訴人主張該款項既原係施
    樹勲向伊所貸，何以嗣後匯款予施建豐得以充作對上訴人之
    還款？上訴人就系爭借款數額、交付借貸款項之過程及還款
    細節等說詞反覆不一，亦未舉證證明有於簽署系爭借據之同
    時即104年7月17日，如數交付10,642,000元予施樹勲之事實
    ，況系爭借款金額非低，然系爭借據卻未約定清償期，亦無
    何所謂「（詳附件）」之資料可佐，尚難遽以系爭借據、本
    票之形式，推認上訴人與施樹勲間確有交付系爭借款及消費
    借貸意思互相表示合致之事實存在。
(四)再查，依上訴人臺中商銀帳戶交易明細顯示（見原審卷一第
    107頁），該帳戶於104年7月17日收受自僑馥公司之匯款19,
    640,833元，於同年7月23日以開立臺中商銀本行支票各508
    萬元、480萬元之方式，於104年7月28日轉至施樹勲郵局帳
    戶兌現，於同年7月24日轉帳76萬、2,000元至施建豐臺中商
    銀帳戶；而施樹勲之郵局帳戶則於104年8月4日將480萬元、
    508萬元轉回上訴人臺中商銀帳戶；嗣於104年8月5日，上訴
    人臺中商銀帳戶則再度轉帳480萬元、508萬元至施樹勲臺中
    商銀帳戶，為兩造所不爭執，應堪認定。由上開金流過程顯
    示，該480萬元、508萬元等2筆款項於2週內在上訴人與施樹
    勲之帳戶內多次進出，苟係上訴人將借款交付予施樹勲，何
    以在該2筆款項自上訴人帳戶轉入施樹勲帳戶後，又轉回上
    訴人帳戶？有違常情；而交付金錢之原因多端，實難以上開
    金錢流向遽認係為系爭借款之交付。上訴人雖主張施樹勲借
    款之用途為何，伊不便過問云云（見原審卷二第63頁），然
    徵諸施樹勲郵局帳戶資料可知，施樹勲於104年7月間匯入50
    8萬元、488萬元之郵局存款餘額尚有164萬餘元（見本院卷
    第128頁），且系爭土地價款匯入上訴人等3人臺中商銀帳戶
    後，施樹勲旋即會同上訴人等3人於104年7月17日至臺中銀
    行自上訴人等3人之系爭土地銷售款受款帳戶各轉帳贈與免
    稅額220萬元至施樹勲帳戶，亦為兩造所不爭執（見原審卷
    一第166頁，本院卷第141頁），並有上訴人等3人之臺中商
    銀帳戶交易明細可稽（見原審卷一第107、311頁、原法院11
    0年度重訴字第45號卷【下稱45號卷】第21頁），難認施樹
    勲斯時有何鉅額借款之金錢需求，尚難僅以上訴人臺中商銀
    帳戶之前揭轉帳明細資料，而認其與施樹勲間成立消費借貸
    契約。
(五)且查，證人即上訴人等3人前所經營公司之會計詹方瑩於另
    案本院111年度重上字第59號施冠名對施樹勲請求返還借款
    事件中（下稱59號案）證稱：上訴人臺中商銀帳戶於104年6
    月21日至104年7月17日存摺內頁手寫文字（見59號卷第107
    頁），下方空白處左手邊的數字「00000000」這一列的數字
    是施樹勲寫的，文字的部分是伊寫的，右邊這一列「000000
    0」這一列數字跟文字是伊寫的。在104年7月17日轉帳220萬
    元，「東勲」是施樹勲寫的，220萬元後方的「贈與」是施
    樹勲叫伊寫的，施樹勲說這筆220萬元是他兒子贈與給他的
    ，可以免贈與稅。上訴人臺中商銀帳戶於104年7月20日至10
    7年8月5日存摺內頁，下方空白處的文字（見59號卷第109頁
    ），數字跟國字都是施樹勲叫伊寫的，這是在104年9月中旬
    後在施樹勲住處寫的。「總額19,640,833」是賣系爭土地的
    錢，分成三筆款項，其中一筆匯到上訴人臺中商銀帳戶的錢
    。總額下方所記載「-2,098,833（存簿剩餘金額）」，不是
    要將剩下的錢匯給施樹勲，剩下的錢是要留給上訴人的，因
    為當初施樹勲有跟上訴人等3人說，每人可以從存簿先拿600
    萬元出來，作為上訴人等3人自己的生活費。上開賣地匯入
    帳戶「總額19,640,833」，扣除上開所要扣的錢，剩餘「9,
    880,000 」，「匯歐伊桑」也是施樹勲叫伊寫的，施樹勲說
    他自己把它匯過去施樹勲的帳戶。上開存摺內頁，右手邊有
    一個框框手寫「老三總領」計算金額為「6,320,833」（見5
    9號卷第109頁），這也是施樹勲叫伊寫的，老三是上訴人，
    總領金額是從這本存簿領出來的錢，這是指上訴人可以從這
    個存簿拿600萬元出去做生活費。施樹勲說因為公司經營已
    經沒有很好，600萬元是要給他們的生活費，或是去外地找
    工作或投資使用，剩餘的就放在存簿裡面。施冠名及上訴人
    有把出售系爭土地匯入價金款項的存摺及印章交給施樹勲保
    管，上訴人等3人從出售系爭土地價金帳戶領出600萬元作為
    生活費，要經過施樹勲同意等語（見59號卷第248至254頁）
    。上訴人亦自承：其於104年7月17日錢進來之後，即將其臺
    中商銀存摺、印章交付予施樹勲管理，到104年9月才拿回存
    摺、印章、提款卡；104年7月23日轉給施樹勲988萬元，施
    樹勲帳戶在8月4日轉回上訴人臺中商銀帳戶988萬元，上訴
    人臺中商銀帳戶再於8月5日轉給施樹勲帳戶988萬元等3次交
    易，都是施樹勲操作的，均非伊所為，當時存摺還在施樹勲
    那裡等語（見原審卷一第335、336、372頁、卷二第59頁）
    ，並有臺中商銀存摺存款取款憑條、本行支票申請書代轉帳
    收入傳票可稽（見本院卷第123至126頁）；施冠名並陳稱：
    履保公司打給上訴人等3人都是一樣的價錢，施樹勲跟伊要
    存摺，伊就給他，伊存摺在施樹勲那裡，存摺轉帳之事伊均
    不知悉，不是伊轉帳的，是施樹勲做的；出售系爭土地之價
    款，施樹勲一下子說要2分之1，一下子說要4分之1等語（見
    原審卷一第333、334、336、373頁）。可見系爭土地出售所
    得價金分別存入上訴人等3人之臺中商銀帳戶後，上訴人旋
    即將其臺中商銀帳戶存摺、印章交給施樹勲保管，並由施樹
    勲自行決定上訴人臺中商銀帳戶內款項之用途後而為提存，
    上訴人對之無從置喙。核與施文文所辯：系爭土地出售後所
    得之價款，施樹勲打算自行統一做分配，因出售系爭土地之
    價款是入到上訴人等3人的臺中商銀帳戶，故該等帳戶存摺
    、印章均由施樹勲所保管等語（見原審卷一第507頁），及
    施建豐所辯：施樹勲一開始說要2分之1，後來說最起碼他要
    4分之1，把上訴人等3人之存摺、印章都歸到他那邊，他要
    統籌等語（見原審卷一第336頁），大致相符。堪認系爭土
    地出售後，上訴人將其臺中商銀帳戶交予施樹勲，應係欲供
    施樹勲就系爭土地出售價款做分配運用；而前述508萬元、4
    80萬元、76萬元、2,000元等匯款金流，應僅係施樹勲於其
    所掌控之金融帳戶內，安排、分配系爭土地出售後所得之價
    款，難認屬系爭借款之交付。上訴人嗣後更易主張，改稱伊
    於交付臺中商銀帳戶存摺、印章予施樹勲供其使用時，即是
    交付系爭借款云云，自屬無據。
(六)上訴人雖主張施樹勲於104年7月17日向上訴人借款後，曾分
    別於105年7月15日、106年7月14日各匯款212,840元至上訴
    人臺中商銀帳戶，以支付系爭借款105年、106年之利息乙節
    ，並提出臺灣土地銀行105年7月15日、106年7月14日匯款申
    請書為證（見原審卷一第101頁）。然觀諸前揭105年7月15
    日之匯款單顯示，該筆匯款係由上訴人代理為之，且依該匯
    款單上之銀行收訖戳章顯示，係以現金收付，倘該筆款項真
    係施樹勲支付利息予上訴人之用，上訴人既已自施樹勲處收
    受該筆現金，何需於收受款項後特地再顯名代理施樹勲前往
    銀行匯款至上訴人帳戶而多此一舉，無非係為刻意製作雙方
    間金流之表象。再者，上訴人時而稱系爭借款中之762,000
    元，已因匯款予施建豐而部分清償（見原審卷一第166頁）
    ；時而稱該762,000元因故不予借貸（見原審卷一第46頁）
    ，然無論依何主張，該762,000元早於104年7月24日匯至施
    建豐臺中商銀帳戶，上訴人可得主張其與施樹勲之借款本金
    均為988萬元，何以於105年7月15日、106年7月14日支付上
    訴人所稱之利息時，利息之計算仍以系爭借據所載之金額10
    ,642,000元為本金計付，而未將762,000元部分予以扣除？
    顯生扞格，益徵上訴人所稱之利息金流徒具形式。衡以系爭
    土地價款匯入上訴人等3人臺中商銀帳戶後，施樹勲旋即會
    同上訴人等3人於104年7月17日至臺中銀行自上訴人等3人臺
    中商銀帳戶各轉帳贈與免稅額220萬元至施樹勲帳戶，已如
    前述，顯見渠等父子對於循免稅額贈與方式移轉資金有其上
    限乙節均知之甚稔，上訴人交付其臺中商銀帳戶存摺、印章
    予施樹勲係為便於施樹勲後續自行移轉資金之用；參諸施文
    文於原審結證稱：上開匯款申請書實則為上訴人輾轉請伊拿
    給施樹勲簽署，並表示該等匯款是用以向國稅局避稅之用，
    施樹勲只需簽名，不用實際支出，伊方會勸說施樹勲簽名於
    上等語（見原審卷一第508至509頁），與前揭情節較為吻合
    ，足見上開匯款申請書應係預作利息交付之表徵，連同系爭
    借據、本票之形式，衡係備作來日應付稅務機關，用以規避
    贈與稅之稽查與追徵，而非真為給付系爭借款之利息。
(七)據上各節以觀，上訴人所舉事證不足證明其與施樹勲間有系
    爭借款之交付及消費借貸意思表示合致之事實；此外，上訴
    人復未能就此提出其他證據以實其說，則其主張終止系爭借
    貸契約，請求被上訴人應於繼承施樹勲之遺產範圍內各給付
    1,646,666元本息，即屬無據，不應准許。
五、綜上所述，上訴人依系爭借據、民法第281條第1項、第478
    條、第1153條第1項規定，請求被上訴人應於繼承施樹勲之
    遺產範圍內各給付上訴人1,646,666元，及均自110年1月8日
    起至清償日止，按年息百分之2計算之利息，為無理由，不
    應准許。從而原審就此部分所為上訴人敗訴之判決，並無不
    合。上訴論旨指摘原判決此部分不當，求予廢棄改判，為無
    理由，應駁回其上訴。
六、本件事證已臻明確，兩造其餘之攻擊或防禦方法及所提之證
    據，經本院斟酌後，認為均不足以影響本判決之結果，爰不
    逐一論列，附此敘明。
七、據上論結，本件上訴為無理由，爰判決如主文。
中　　華　　民　　國　　111 　年　　10　　月　　4 　　日
　　　　　　　民事第五庭　　審判長法　官　黃綵君
　　　　　　　　　　　　　　　　　法　官　李慧瑜
　　　　　　　　　　　　　　　　　法　官　吳崇道
正本係照原本作成。
上訴人得上訴。
上訴人如不服本判決，須於收受判決送達後20日內向本院提出上
訴書狀，其未表明上訴理由者，應於提出上訴後20日內向本院提
出上訴理由書狀（均須按他造人數附具繕本）。因疫情而遲誤不
變期間，得向法院聲請回復原狀。
上訴時應提出委任律師為訴訟代理人之委任狀。具有民事訴訟法
第466條之1第1項但書或第2項之情形為訴訟代理人者，另應附具
律師及格證書及釋明委任人與受任人有該條項所定關係之釋明文
書影本。如委任律師提起上訴者，應一併繳納上訴審裁判費。

　　　　　　　　　　　　　　　　　書記官　洪郁淇
　　　　　　　　　　　　　　　　　
中　　華　　民　　國　　111 　年　　10　　月　　4 　　日